【裁判字號】    95,訴,626
【裁判日期】    950413
【裁判案由】    偽造文書
【裁判全文】
臺灣臺中地方法院刑事判決               95年度訴字第626號
公  訴  人  臺灣臺中地方法院檢察署檢察官
被      告  乙○○
上列被告因偽造文書案件，經檢察官提起公訴（94年度偵緝字第
1375號），經本院合議庭裁定，由受命法官依法獨任進行簡式審
判程序判決如下：
    主  文
乙○○連續行使偽造私文書，足以生損害於公眾及他人，處有期
徒刑肆月，如易科罰金，以參佰元折算壹日。偽造之丙○○、丁○○、戊○○及甲○○之印章各壹枚、郁芳工程有限公司章程及
公司變更登記之八十七年一月六日郁芳工程有限公司股東同意書
上偽造之「丙○○」、「丁○○」、「戊○○」及「甲○○」之
署押及印文各壹枚，均沒收。
    事  實
一、乙○○素行不佳，曾犯詐欺、公共危險等罪（均未構成累犯
    ），詎仍不知悔改。緣丙○○、丁○○、戊○○及甲○○於
    民國（下同）八十六年間受僱於乙○○在高雄中鋁公司上班
    ，乙○○因幫丙○○、丁○○、戊○○及甲○○辦出入證而
    取得渠等之國民身分證影本。嗣乙○○於八十六年三月間欲
    成立郁芳工程有限公司，竟基於偽造文書及使公務員登載不
    實之概括犯意，於八十六年三月十七日利用不知情之會計師
    申請設立郁芳工程有限公司（負責人為乙○○之配偶林清美
    ，實際負責人係乙○○，設址在臺中縣梧棲鎮○○街二一八
    號，以下簡稱郁芳公司），未經丙○○、丁○○、戊○○及
    甲○○之同意，將丙○○列為郁芳公司之董事，戊○○、甲○○及丁○○則列為郁芳公司之股東，並由不知情之會計師
    代為偽刻丙○○、丁○○、戊○○及甲○○之印章，蓋於郁
    芳公司章程上，再持以向臺灣省政府建設廳（現為經濟部中
    部辦公室）申請公司設立登記；復連續於八十七年一月六日
    ，未經丙○○、丁○○、戊○○及甲○○同意，以上開偽造
    之丙○○、丁○○、戊○○及甲○○印章，蓋於公司變更登
    記之郁芳公司股東同意書上，再持以向臺灣省政府建設廳申
    請遷址之變更登記，致不知情之承辦公務員先後核准公司設
    立申請及變更登記，並先後登載於職務所掌之公司登記事項
    卡上，致生損害於丙○○、丁○○、戊○○、甲○○、臺灣
    省政府建設廳及經濟部中部辦公室對管理公司登記之正確性
    。嗣丙○○於九十三年間接獲法務部行政執行署臺中行政執
    行處通知函始查知上情。
二、案經丙○○、丁○○、戊○○及甲○○訴請臺灣臺中地方法
    院檢察署檢察官偵查起訴。
    理  由
一、按除被告所犯為死刑、無期徒刑、最輕本刑為三年以上有期
    徒刑之罪或高等法院管轄第一審案件者外，於前條第一項程
    序進行中，被告先就被訴事實為有罪之陳述時，審判長得告
    知被告簡式審判程序之旨，並聽取當事人、代理人、辯護人
    及輔佐人之意見後，裁定進行簡式審判程序，刑事訴訟法第
    二百七十三條之一第一項定有明文。本件被告所犯係死刑、
    無期徒刑、最輕本刑為三年以上有期徒刑以外之罪，其於準
    備程序中就被訴事實為有罪之陳述，且經審判長告知被告簡
    式審判程序之旨，並聽取公訴人及被告之意見後，本院合議
    庭認為適宜而裁定由受命法官獨任進行簡式審判程序，合先
    敘明。
二、訊據被告乙○○對於上揭事實坦承不諱，核與告訴人丙○○
    、丁○○、戊○○及甲○○所指訴之情節相符，並有經濟部
    中部辦公室經三字第09430910150號函檢附之郁芳公司登記
    案影卷、法務部行政執行署台中行政處函在卷足資佐證，足
    認被告乙○○自白，核與事實相符，堪予採信，事證至臻明
    確，被告乙○○犯行洵堪認定。
三、核被告乙○○所為，係犯刑法第二百十六條、第二百十條之
    行使偽造私文書及同法第二百十四條使公務員登載不實文書
    之罪。其偽造印章、印文及署押係偽造私文書之階段行為，
    又其偽造私文書之低度行為應為行使偽造私文書之高度行為
    所吸收，均不另論罪，應依行使偽造私文書罪論處。被告乙○○所為前開二行為，時間緊接，犯罪構成要件又復相同，
    顯係基於概括之犯意為之，為連續犯，爰依刑法第五十六條
    之規定以一罪論，並加重其刑。被告乙○○利用不知情之會
    計師觸犯前開犯行，為間接正犯。被告乙○○所犯上開二罪
    間，有方法結果之牽連關係，為牽連犯，應從一重之刑法第
    二百十六條、第二百十條之行使偽造私文書罪處斷。爰審酌
    被告乙○○犯罪之動機、目的、手段、品行不佳，詳如前述
    ，此有台灣台中地方法院檢察署刑案資料查註紀錄表一份在
    卷可按、所生危害及犯罪後坦認罪愆，頗具悔意，然犯罪後
    迄今仍未與告訴人丙○○、丁○○、戊○○及甲○○達成民
    事和解，取得諒解等一切情狀，量處如主文所示之刑，並諭
    知易科罰金之折算標準，以資懲儆。偽造之丙○○、丁○○
    、戊○○及甲○○之印章各一枚雖均未據扣案，惟並無證據
    證明業已滅失，另郁芳公司章程及公司變更登記之八十七年
    一月六日郁芳公司股東同意書上偽造之「丙○○」、「丁○○」、「戊○○」及「甲○○」之署押及印文各一枚，均應
    依刑法第二百十九條之規定，不問屬於犯人與否，均併予宣
    告沒收之。
據上論斷，應依刑事訴訟法第二百九十九條第一項前段、第二百
七十三條之一第一項、刑法第五十六條、第二百十六條、第二百
十條、第二百十四條、第五十五條、第四十一條第一項前段、第
二百十九條、罰金罰鍰提高標準條例第一條前段、第二條，判決
如主文。
中    華    民    國    95    年    4     月    13    日
                  刑事第八庭    法  官  洪俊誠
以上正本證明與原本無異。
如不服本判決，應於判決送達後十日內向本院提出上訴狀，上訴
於臺灣高等法院臺中分院(須附繕本)。
                                書記官  蕭榮峰
中    華    民    國    95    年    4     月    13    日
附錄論罪科刑實體法條文：
刑法第216條（行使偽造變造或登載不實之文書罪）：
行使第210條至第215條之文書者，依偽造、變造文書或登載不實
事項或使登載不實事項之規定處斷。
刑法第210條（偽造變造私文書罪）：
偽造、變造私文書，足以生損害於公眾或他人者，處5年以下有
期徒刑。
刑法第214條（使公務員登載不實罪）：
明知為不實之事項，而使公務員登載於職務上所掌之公文書，足
以生損害於公眾或他人者，處3年以下有期徒刑、拘役或500元以
下罰金。
（罰金部份業經提高10倍為5千元）
刑法第219條：
偽造之印章、印文或署押，不問屬於犯人與否，沒收之。


司法院資訊處製作；財團法人民間司法改革基金會備份。
